【裁判字號】    98,交聲,1095
【裁判日期】    980430
【裁判案由】    聲明異議
【裁判全文】
臺灣臺中地方法院交通事件裁定        98年度交聲字第1095號
原處分機關  交通部公路總局臺中區監理所
異  議  人
即受處分人  甲○○
上列異議人即受處分人因違反道路交通管理處罰條例案件，對於
交通部公路總局臺中區監理所民國98年3月16日所為之裁決（中
監違字第裁60-HD0000000號裁決書），聲明異議，本院裁定如下
：
    主  文
異議駁回。
    理  由
一、原處分意旨略以：異議人即受處分人（下稱受處分人）甲○
    ○於民國98年1月21日12時19分許，駕駛車牌號碼A8-9630號
    自用小貨車，行經臺中縣沙鹿鎮○○路29之16號前處，經臺
    中縣警察局清水分局（下稱舉發機關）執勤員警攔停稽查，
    嗣因受處分人拒絕接受道路交通管理處罰條例第35條第1項
    各款測試之檢定違規，而遭執勤員警以違反道路交通管理處
    罰條例第35條第4項規定，當場舉發本所即依道路交通管理
    處罰條例第35條第4項、第67條第2項之規定裁處罰鍰新臺幣
    （下同）60,000元（已繳納），並吊銷駕駛執照，及3年內
    不得考領駕駛執照，於法並無不合等語。
二、聲明異議意旨略以：受處分人平日以駕駛小貨車作小生意，
    賺取微薄收入為生，然因本件交通違規案件，遭吊銷駕駛執
    照，3年內禁考，無法駕車，因而生計陷入困境，請求暫緩
    此處分云云。
三、按汽車駕駛人拒絕接受酒精濃度測試之檢定者，處60,000元
    罰鍰，並當場移置保管其車輛及吊銷其駕駛執照；又汽車駕
    駛人，曾依第35條第4項前段之規定吊銷駕駛執照者，三年
    內不得考領駕駛執照，道路交通管理處罰條例第35條第4項
    前段、第67條第2項分別訂有明文。
四、經查：本件受處分人於98年1月21日12時19分許，駕駛車牌
    號碼A8-9630號自用小貨車，行經臺中縣沙鹿鎮○○路29之
    16號前處，經臺中縣警察局清水分局（下稱舉發機關）執勤
    員警攔停稽查，嗣因受處分人「拒絕接受酒精濃度測試之檢
    定」之違規，經臺中縣警察局清水分局值勤員警依法逕行舉
    發等情，有原舉發機關98年1月21日中縣警交字第HD0000000
    號舉發違反道路交通管理事件通知單附卷可稽，且為受處分
    人於異議狀所不爭執，是受處分人前揭違規之事實，應堪認
    定。受處分人以吊扣駕照其生計將陷入困境為由，請求本院
    暫緩吊銷駕駛執照之處分，於法洵屬無據。
五、綜上所述，異議人確有上揭違規行為，原處分機關依前揭道
    路交通管理處罰條例規定，裁處新臺幣60,000元罰鍰（已繳
    納）並吊銷駕駛執照，且三年內禁考，核無違誤。受處分人
    之異議為無理由，應予駁回。
六、據上論斷，應依道路交通管理處罰條例第87條第2項，道路
    交通案件處理辦法第19條，裁定如主文。
中    華    民    國    98    年     4    月    30    日
                交通法庭  法  官 廖慧如
以上正本證明與原本無異。
如不服本裁定，應於送達後5日內，向本院提出抗告狀。
                          書記官 張宏清
中    華    民    國    98    年     4    月    30    日


司法院資訊處製作；財團法人民間司法改革基金會備份。
